【裁判字號】    95,交上訴,53
【裁判日期】    950622
【裁判案由】    公共危險等
【裁判全文】
臺灣高等法院刑事判決                95年度交上訴字第53號
上  訴  人  台灣桃園地方法院檢察署檢察官
被      告  甲○○
                    號
                    (現於台灣台北監獄台北分監)
上列上訴人因被告公共危險等案件，不服台灣桃園地方法院94年
度交訴字第117號，中華民國95年3月15日第一審判決（起訴案號
：灣桃園地方法院檢察署94年度偵字第12379號、94年度偵字第
14386號），提起上訴，經本院合議庭裁定進行簡式審判程序，
本院判決如下：
    主  文
上訴駁回。
    事實及理由
一、本件被告甲○○所犯非死刑、無期徒刑、最輕本刑為3年以
    上有期徒刑之罪，亦非高等法院管轄第一審案件，其就被訴
    事實為有罪之陳述，經法官告知其簡式審判程序之旨，並聽
    取公訴人及被告之意見後，依刑事訴訟法第273條之1第1項
    之規定，經合議庭裁定進行簡式審判程序，合先敘明。
二、本案經本院審理結果，認第一審以被告甲○○犯過失傷害及
    肇事逃逸等罪，分別判處有期徒刑四月、八月，並定應執行
    刑有期徒刑十月，認事用法及量刑均無不當，應予維持，並
    引用第一審判決書記載之事實、證據及理由（如附件）。
三、檢察官循告訴人之請求上訴意旨略以：被告肇事後逃逸，迄
    今尚未賠償告訴人，原審量刑過輕云云。惟查：刑之量定，
    係實體法上賦予法院得為自由裁量之事項，倘量刑時未逾越
    法律所規定之範圍，亦未濫用權限致明顯失出或失入而違背
    正義，即不得任意指摘為違法。原審法院於量刑時，已審酌
    被告疏未遵守交通安全規則及注意車前狀況，隨時採取必要
    之安全措施，致被害人受有傷害，及被害人對車禍發生亦與
    有過失，且被告於肇事致被害人受傷後，未施以必要救助而
    逕逃離現場，迄今尚未與被害人等達成民事和解，及犯罪後
    態度等一切情狀，本院認為原審法院之量刑，並無違反刑法
    第57條之情形，亦無違法或顯然不當之情形，認事用法並無
    違誤，量刑亦稱妥適，檢察官上訴請求從重量刑，並無理由
    ，應予駁回。
據上論斷，應依刑事訴訟法第368條、第373條、第273條之1第1
項，判決如主文。
本案經檢察官賴俊雄到庭執行職務。
中    華    民    國    95    年    6     月    22    日
                  交通法庭   審判長法  官  陳貽男
                                   法  官  許仕楓
                                   法  官  孫惠琳
以上正本證明與原本無異。
如不服本判決，應於收受送達後十日內向本院提出上訴書狀，其
未敘述上訴之理由者並得於提起上訴後十日內向本院補提理由書
（均須按他造當事人之人數附繕本）。
                                   書記官  魏汝萍
中    華    民    國    95    年    6     月    22    日
附錄：本案論罪科刑法條全文
刑法第284條第1項：
因過失傷害人者，處六月以下有期徒刑、拘役或五百元以下罰金
，致重傷者，處一年以下有期徒刑、拘役或五百元以下罰金。
刑法第185條之4：
駕駛動力交通工具肇事，致人死傷而逃逸者，處六月以上五年以
下有期徒刑。


司法院資訊處製作；財團法人民間司法改革基金會備份。
